【裁判字號】    97,審訴,1885
【裁判日期】    970829
【裁判案由】    毒品危害防制條例
【裁判全文】
臺灣桃園地方法院刑事判決            97年度審訴字第1885號
公  訴  人  臺灣桃園地方法院檢察署檢察官
被      告  甲○○
指定辯護人  本院公設辯護人  陳瑞明
上列被告因違反毒品危害防制條例案件，經檢察官提起公訴（97
年度毒偵字第2634號），嗣被告於準備程序進行中為有罪之陳述
，經本院合議庭裁定由受命法官獨任進行簡式審判程序後，聲請
改依協商程序而為判決，本院判決如下：
    主  文
甲○○施用第一級毒品，累犯，處有期徒刑柒月又拾伍日，扣案
之海洛因壹包連同包裝袋壹只（毛重零點貳公克，因鑑驗使用零
點零壹捌公克）、海洛因殘渣袋壹只均沒收銷燬之；又施用第二
級毒品，累犯，處有期徒刑月又拾伍日，扣案之吸食器壹組沒
收。應執行有期徒刑拾月，扣案之海洛因壹包連同包裝袋壹只（
毛重零點貳公克，因鑑驗使用零點零壹捌公克）、海洛因殘渣袋
壹只均沒收銷燬之，吸食器壹組沒收。
    事實及理由
一、本件被告所犯係死刑、無期徒刑或最輕本刑為三年以上有期
    徒刑以外之罪，其於準備程序中就被訴事實為有罪之陳述，
    經本院告知簡式審判程序之旨，並聽取公訴人、被告及辯護
    人之意見後，爰依刑事訴訟法第273 條之1 第1 項規定合議
    裁定由受命法官獨任進行簡式審判程序。
二、被告甲○○前有竊盜、違反廢止前麻醉藥品管理條例、毒品
    危害防制條例等前科，其中於民國96年間，因違反毒品危害
    防制條例案件，經本院以96年度桃簡字第679 號判決判處有
    期徒刑3 月確定；復於96年間，因違反毒品危害防制條例案
    件，經本院以96年度桃簡字第775 號判決判處有期徒刑3 月
    確定，上開2 罪並經本院以96年度聲減字第5555號裁定各減
    刑為有期徒刑1 月15日，並定應執行有期徒刑2 月，於96年
    10月17日易科罰金執行完畢（構成累犯）。
三、被告另於93年間因施用毒品案件，經本院以93年度毒聲字第
    1385號裁定送觀察、勒戒後，認有繼續施用毒品之傾向，再
    經本院以93年度毒聲字第1695號裁定令入戒治處所施以強制
    戒治1 年，復經本院裁定停止戒治，於94年7 月7 日釋放出
    監，並由臺灣桃園地方法院檢察署檢察官於94年7 月12日以
    94年度戒毒偵字第311 號為不起訴處分確定。詎仍未戒除毒
    癮，於前揭強制戒治執行完畢期滿後5 年內，明知海洛因、
    甲基安非他命為毒品危害防制條例第2 條第2 項第1 款、第
    2 款所規定之第一、二級毒品，不得施用、持有，竟分別基
    於施用第一級毒品海洛因及第二級毒品甲基安非他命之犯意
    ，於97年5 月15日某時，在桃園縣龜山鄉○○路○ 段23號住
    處內，分別施用第一級毒品海洛因及第二級毒品甲基安非他
    命各1 次。嗣於同日上午11時許，在桃園縣桃園市○○○路
    228 號2 樓為警查獲，並扣得其所有之海洛因1 包連同包裝
    袋1 只（毛重0.2 公克、因鑑驗使用0.018 公克）、海洛因
    殘渣袋1 只及其所有供（但非專供）施用第二級毒品甲基安
    非他命所用之吸食器1 組。案經桃園縣政府警察局桃園分局
    報請臺灣桃園地方法院檢察署檢察官偵查起訴。
四、證據名稱：
  (一)被告於本院準備程序中之自白。
  (二)台灣檢驗科技股份有限公司濫用藥物檢驗報告暨桃園縣政府
    警察局桃園分局被採尿人尿液暨毒品真實姓名與編號對照表
    、台灣檢驗科技股份有限公司濫用藥物檢驗報告各1 份附卷
    可稽。
  (三)海洛因1 包連同包裝袋1 只（毛重0.2 公克、因鑑驗使用0.
    018 公克）、海洛因殘渣袋1 只及吸食器1 組扣案可資佐證
    。
五、本件經檢察官與被告於審判外達成協商之合意且被告已認罪
    ，其合意內容為：就其施用第一級毒品部分，被告願受科刑
    範圍為有期徒刑7 月又15日；就其施用第二級毒品部分，被
    告願受科刑範圍為有期徒刑3 月又15日，應執行有期徒刑10
    月。經查，上開協商合意並無刑事訴訟法第455 條之4 第1
    項所列情形之一，檢察官聲請改依協商程序而為判決，本院
    爰不經言詞辯論，於協商合意範圍內為協商判決，合予敘明
    。
六、扣案之海洛因1 包連同包裝袋1 只（毛重0.2 公克、因鑑驗
    使用0.018 公克），經送鑑定結果，確含海洛因成分，有台
    灣檢驗科技股份有限公司濫用藥物檢驗報告1 紙在卷可稽，
    應依毒品危害防制條例第18條第1 項前段規定，沒收銷燬之
    ；包裹第一級毒品海洛因之包裝袋1 只與前開海洛因毒品無
    從完全剝離，併依毒品危害防制條例第18條第1 項前段規定
    ，沒收銷燬之。另扣案之海洛因殘渣袋1 只，係用以包裹第
    一級毒品海洛因之包裝袋，而海洛因已經被告施用殆盡，且
    被告施用該物尿液中驗出嗎啡陽性反應，被告復自白施打海
    洛因，俱如前述，足見塑膠袋係殘留有毒品海洛因，應依毒
    品危害防制條例第18條第1 項前段規定，沒收銷燬之。又扣
    案之吸食器1 組係被告所有供（但非專供）施用第二級毒品
    所用之物，業據被告供陳在卷，應依刑法第38條第1 項第2
    款宣告沒收。
七、應適用之法條：刑事訴訟法第273 條之1 第1 項、第455 條
    之4 第2 項、第455 條之8 ，毒品危害防制條例第10條第1
    項、第2 項、第18條第1 項前段，刑法第11條、第47條第1
    項、第51條第5 款、第38條第1 項第2 款。
八、本判決除有刑事訴訟法第455 條之4 第1 項第1 款、第2 款
    、第4 款、第6 款、第7 款所定情形之一，或違反同條第2
    項規定者外，不得上訴。
九、如不服本件判決，得自收受判決送達之日起10日內，向本院
    提出上訴書狀，上訴於第二審法院。
本案經檢察官鄭堤升到庭執行職務。
中    華    民    國    97    年    8     月    29    日
                  刑事庭  法  官  徐  培  元
以上正本證明與原本無異。
                          書記官  楊  美  慧
中    華    民    國    97    年    9     月    2     日
附錄論罪科刑依據之法條：
毒品危害防制條例第十條
施用第一級毒品者，處六月以上五年以下有期徒刑。
施用第二級毒品者，處三年以下有期徒刑。


司法院資訊處製作；財團法人民間司法改革基金會備份。
